【裁判字號】    97,上易,250
【裁判日期】    970312
【裁判案由】    毒品危害防制條例
【裁判全文】
臺灣高等法院臺中分院刑事判決         97年度上易字第250號
上  訴  人
即  被  告  乙○○
上列上訴人因違反毒品危害防制條例案件，不服臺灣苗栗地方法
院九十六年度易字第一○一○號中華民國九十六年十一月二十六
日第一審判決（起訴案號：臺灣苗栗地方法院檢察署九十六年度
毒偵字第一二三七號），提起上訴，本院判決如下：
    主  文
原判決撤銷。
乙○○施用第二級毒品，累犯，處有期徒刑柒月；扣案之甲基安
非他命壹包（驗餘淨重○．一二三五公克）、甲基安非他命殘渣
袋壹個均沒收銷燬之，夾鏈袋拾個均沒收。又持有第一級毒品，
累犯，處有期徒刑伍月，扣案之海洛因貳包（合計淨重○．二二
公克，空包裝總重○．五○公克）均沒收銷燬之，粉末壹包（淨
重○．五○公克，空包裝重○．二六公克）沒收。其主刑部分，
應執行有期徒刑拾月。
    事  實
一、乙○○有賭博、違反麻醉藥品管理條例、竊盜等犯罪紀錄。
    其又於民國（下同）九十一年間，因犯施用第二級毒品罪，
    經本院判處有期徒刑八月確定；再因另犯竊盜罪、施用第二
    級毒品罪、贓物罪，經臺灣苗栗地方法院分別判處有期徒刑
    八月、十月、六月，嗣並裁定其應執行刑為有期徒刑一年十
    月確定。乙○○因犯上開各罪被判處之有期徒刑經接續執行
    ，已於九十四年一月一日縮刑期滿而執行完畢。其後，乙○
    ○又於九十四、五年間，因犯轉讓第二級毒品罪及施用第二
    級毒品罪，經臺灣苗栗地方法院分別判處有期徒刑九月、一
    年，嗣並裁定其應執行刑為有期徒刑一年七月確定，經入監
    執行，甫於九十六年五月三日縮刑期滿執行完畢。又乙○○
    於八十八年間，即曾因施用毒品案件，而經臺灣新竹地方法
    院裁定移送觀察勒戒，後因認無繼續施用傾向，經臺灣新竹
    地方法院檢察署檢察官為不起訴處分確定；其後於九十年間
    再因施用毒品案件，另經臺灣苗栗地方法院裁定令入戒治處
    所施以強制戒治，於九十一年九月十日執行完畢。
二、詎乙○○仍未悔改，又基於施用第二級毒品之犯意，於九十
    六年九月七日十八時許，在苗栗縣苗栗市玉清裡十九鄰福泰
    四號住處，施用第二級毒品甲基安非他命一次。
三、乙○○另又基於持有第一級毒品之犯意，於九十六年九月七
    日十六時許，在苗栗縣苗栗市「阿秋遊藝場」附近，向姓名
    年籍不詳、綽號「阿豪」之成年男子購買第一級毒品海洛因
    二包（合計淨重○．二二公克，空包裝總重○．五○公克）
    、及欲供摻入海洛因稀釋毒性之粉末一包（並無法定毒品成
    分，淨重○．五○公克，空包裝重○．二六公克），並自此
    時起，即為供己施用之目的而非法持有之。
四、嗣至九十六年九月八日十一時四十分許，經警持搜索票，搜
    索其停放在苗栗市○○路與建中街口之車牌號碼ＨＣ－１５
    ９８號自用小客車，扣得其所有第一級毒品海洛因二包（合
    計淨重○．二二公克，空包裝總重○．五○公克）、欲供摻
    入海洛因稀釋毒性之粉末一包（並無法定毒品成分，淨重○
    ．五○公克，空包裝重○．二六公克）、第二級毒品甲基安
    非他命一包（驗餘淨重○．一二三五公克）、甲基安非他命
    殘渣袋一個、及欲供分裝甲基安非他命之夾鏈袋十個。
五、案經苗栗縣警察局苗栗分局報請臺灣苗栗地方法院檢察署檢
    察官偵查起訴。
    理  由
一、本案上訴人即被告乙○○（以下簡稱為被告）並未於本院審
    理期日到庭，依其上訴理由狀之記載，並未否認犯罪，而係
    指摘原判決量刑太重。經查本案被告上開犯行，業據其於警
    、偵訊及原審法院審理時，均為認罪之陳述；復有事實欄所
    記載之扣押物品、及苗栗縣警察局苗栗分局查獲違反毒品危
    害防制條例嫌疑人尿液檢體編號對照表、正修科技大學超微
    量研究科技中心檢驗（尿液）報告、行政院衛生署草屯療養
    院草療鑑字第○九六○○○八二七八號鑑定書、法務部調查
    局九十六年十月二十八日調科一字第○九六二三○七五○四
    ○號鑑定書在卷可據；又被告於八十八年間，即曾因施用毒
    品案件，經臺灣新竹地方法院裁定移送觀察勒戒，後因認無
    繼續施用傾向，經臺灣新竹地方法院檢察署檢察官為不起訴
    處分確定，其後於九十年間再因施用毒品案件，另經臺灣苗
    栗地方法院裁定令入戒治處所施以強制戒治，於九十一年九
    月十日執行完畢之事實，亦有被告之前科紀錄表在卷可憑；
    被告之自白與事實相符，堪以採信。本案被告之犯罪事證明
    確，其犯行堪以認定。
二、查海洛因及甲基安非他命分屬毒品危害防制條例第二條第二
    項第一、二款所規定之第一、二級毒品，不得非法持有、施
    用。被告非法持有進而施用第二級毒品甲基安非他命，另又
    非法持有第一級毒品海洛因，核被告上開所為，係分別犯毒
    品危害防制條例第十條第二項之施用第二級毒品罪、及同條
    例第十一條第一項之非法持有第一級毒品罪；至於被告非法
    持有第二級毒品之低度行為，已被其非法施用第二級毒品之
    高度行為所吸收，不另論罪。又被告所犯二罪，犯意各別，
    犯罪構成要件不同，應予分論併罰。再者，本案被告曾於九
    十一年間，因犯施用第二級毒品罪，經本院判處有期徒刑八
    月確定，再因另犯竊盜罪、施用第二級毒品罪、贓物罪，經
    臺灣苗栗地方法院分別判處有期徒刑八月、十月、六月，嗣
    並裁定其應執行刑為有期徒刑一年十月確定；被告因犯上開
    各罪被判處之有期徒刑經接續執行，已於九十四年一月一日
    縮刑期滿而執行完畢；其後，被告又於九十四、五年間，因
    犯轉讓第二級毒品罪及施用第二級毒品罪，經臺灣苗栗地方
    法院分別判處有期徒刑九月、一年，嗣並裁定其應執行刑為
    有期徒刑一年七月確定，經入監執行，甫於九十六年五月三
    日縮刑期滿執行完畢等事實，亦有本院被告全國前案紀錄表
    在卷可稽。被告因受上開有期徒刑之執行完畢後，於五年內
    再因故意而犯上開二罪，均為累犯，均應依據刑法第四十七
    條第一項之規定加重其刑。扣案之第一級毒品海洛因二包（
    合計淨重○．二二公克，空包裝總重○．五○公克）、第二
    級毒品甲基安非他命一包（驗餘淨重○．一二三五公克）、
    沾有甲基安非他命殘渣之殘渣袋一個，均應依據毒品危害防
    制條例第十八條第一項之規定宣告沒收銷燬之。扣案欲供分
    裝甲基安非他命之夾鏈袋十個、欲供摻入海洛因稀釋毒性之
    粉末一包（並無法定毒品成分，淨重○．五○公克，空包裝
    重○．二六公克），均應依據刑法第三十八條第一項第二款
    之規定宣告沒收。
三、原判決就被告上開所犯予以論罪科刑，固屬有見，惟被告被
    警查獲之甲基安非他命及海洛因均有送請鑑定，有行政院衛
    生署草屯療養院草療鑑字第○九六○○○八二七八號鑑定書
    、法務部調查局九十六年十月二十八日調科一字第○九六二
    三○七五○四○號鑑定書分別附在偵卷及原審卷宗可據。原
    判決就扣案甲基安非他命及海洛因重量之認定，均與上開鑑
    定書鑑定結果不合，且又將被告欲供摻入海洛因稀釋毒性之
    粉末一包（並無法定毒品成分），亦認定含有海洛因成分，
    乃同依毒品危害防制條例第十八條第一項之規定宣告沒收銷
    燬，以上均有未合。是本案被告上訴指摘原判決量刑過重，
    其上訴雖無理由，但原判決既有上開可議之處，仍屬無可維
    持，應由本院將原判決予以撤銷改判。爰審酌被告之品行不
    佳、其非法施用第二級毒品及非法持有第一級毒品之犯罪情
    節、所生危害（或潛在危害）、及其犯罪後之態度等一切犯
    罪情狀，就其非法施用第二級毒品罪部分，仍處有期徒刑七
    月，另就其非法持有第一級毒品罪部分，仍處有期徒刑五月
    ，並依法定其應執行刑為有期徒刑十月。扣案之第一級毒品
    海洛因二包（合計淨重○．二二公克，空包裝總重○．五○
    公克）、第二級毒品甲基安非他命一包（驗餘淨重○．一二
    三五公克）、沾有甲基安非他命殘渣之殘渣袋一個，均依法
    宣告沒收銷燬之；扣案欲供分裝甲基安非他命之夾鏈袋十個
    、欲供摻入海洛因稀釋毒性之粉末一包（並無法定毒品成分
    ，淨重○．五○公克，空包裝重○．二六公克），亦均依法
    宣告沒收。
四、本案被告經合法傳喚，無正當之理由而未於本院審理期日到
    庭者，本院爰不待其陳述，逕行判決。
五、據上論斷，應依刑事訴訟法第三百六十九條第一項前段、第
    三百六十四條、第二百九十九條第一項前段、第三百七十一
    條、毒品危害防制條例第十條第二項、第十一條第一項、第
    十八條第一項、刑法第十一條前段、第四十七條第一項、第
    三十八條第一項第二款、第五十一條第五、九款，判決如主
    文。
本案經檢察官甲○到庭執行職務。
中    華    民    國    97    年    3     月    12    日
            刑事第三庭   審判長法  官   王  增  瑜
                               法  官   梁  堯  銘
                               法  官   廖  柏  基
上列正本證明與原本無異。
不得上訴。
                               書記官   王  麗  英
中    華    民    國    97    年    3     月    12    日
附記論罪法條全文：
毒品危害防制條例第十條第二項：
施用第二級毒品者，處三年以下有期徒刑。
毒品危害防制條例第十一條第一項：
持有第一級毒品者，處三年以下有期徒刑、拘役或新臺幣五萬元
以下罰金。


司法院資訊處製作；財團法人民間司法改革基金會備份。
